【裁判字號】    98,附民,12
【裁判日期】    990607
【裁判案由】    損害賠償
【裁判全文】
臺灣澎湖地方法院刑事附帶民事訴訟判決  98年度附民字第12號
 
原      告  0000-0000.
訴訟代理人  馬陳棠律師
被      告  甲○○    
訴訟代理人  林王碧珠
            林志雄  
上列被告因98年度訴字第28號妨害性自主案件，經原告提起附帶
民事訴訟，本院於中華民國99年5月10日辯論終結，判決如下：
    主    文
被告應給付原告新臺幣壹拾萬元，及自民國98年9月13日起至清
償日止，按週年利率百分之五計算之利息。
原告其餘之訴駁回。
本判決原告勝訴部分得假執行。
原告其餘假執行之聲請駁回。
    事實及理由 
甲、兩造爭執要旨：
一、原告起訴主張：被告明知原告為心智缺陷之人，竟於民國98
    年4月25日7時至8時間之某時，無故侵入原告位於澎湖縣白
    沙鄉赤崁村住處，另基於乘機性交之犯意，利用A女身心障
    礙而不知抗拒之機會，引誘A女至住處2樓房間，對A女為性
    交行為。原告受此不法侵害，身心嚴重受創，受有精神上痛
    苦，爰依民法第184條、第195條第1項之規定，請求被告賠
    償原告新臺幣（下同）30萬元之精神慰撫金。並聲明：被告
    應給付原告30萬元，及起訴狀繕本送達翌日起至清償日止，
    按週年利率5%計算之利息；原告願供擔保，請准宣告假執行
    。
二、被告則以：本件係原告主動邀請被告進入原告住處，並向被
    告表示，如給予300元，願意脫衣服供被告觀看身體。被告
    係在原告同意之情形下，面對原告之裸體手淫，兩人並無性
    交，被告亦不構成犯罪等語資為抗辯。並聲明：請求駁回原
    告之訴。
乙、得心證之理由：  
一、按附帶民事訴訟之判決，應以刑事訴訟判決認定之事實為據
    ，刑事訴訟法第500條前段定有明文。本件被告明知原告為
    身心障礙人士，竟於98年4月25日7時至8時間之某時，無故
    侵入原告住處，另利用原告因身心障礙而不知抗拒之機會，
    引誘A女至住處2樓房間，脫去A女衣褲，撫摸A女下體，復脫
    去自己褲子，當A女面前自慰直至射精，以此方式為滿足性
    慾之猥褻行為等情，業據本院98年度訴字第28號刑事判決認
    定在案，則本件民事求償部分，自應以此為判斷之基礎。
二、又按，因故意或過失，不法侵害他人權利者，負損害賠償責
    任；不法侵害他人身體、健康、名譽、自由、信用、隱私、
    貞操，或不法侵害其他人格法益而情節重大者，被害人雖非
    財產上之損害，亦得請求賠償相當之金額，民法第184條第1
    項前段、第195條第1項分別定有明文。查被告對原告為乘機
    猥褻之行為，致原告身心受創，已如前述，揆諸前揭規定，
    對於原告所受非財產上之損害，自應負損害賠償責任，原告
    本於侵權行為之法律關係，請求被告賠償，洵屬有據。本院
    審酌被告係以撫摸原告下體，面對原告為手淫行為，為滿足
    自己性慾之猥褻行為，原告除領取國民年金，及子女給予之
    零用錢外，並無工作收入；又被告前從事捕魚工作，名下有
    土地、房屋等不動產，有稅務電子閘門財產所得調件明細表
    等件附卷足稽，另原告因被告前開侵害行為，遭受驚嚇恐懼
    ，精神上受有痛苦等一切情狀，認本件賠償金額，以10萬元
    為適當。原告逾此數額之請求，為無理由，應予駁回。
三、綜上所述，原告請求被告賠償10萬元，及自起訴狀繕本送達
    翌日即98年9月13日起至清償日止，按週年利率5％計算之利
    息，為有理由，原告逾此範圍之請求，則屬無據，為無理由
    ，應予駁回。
四、本判決原告勝訴部分所命被告給付之金額未逾50萬元，爰依
    職權宣告假執行；至於原告其餘假執行之聲請，因訴之駁回
    而失所依據，應予駁回。
丙：據上論結，本件原告之訴為一部有理由、一部無理由，依刑
    事訴訟法第502條第1項、第2項、第491條第10款，民事訴訟
    法第389條第1項第5款，判決如主文。
中    華    民    國    99    年    6     月    7     日
                  刑事庭  審判長法  官  管安露
                                法  官  陳順輝
                                法  官  李宛玲
以上正本證明與原本無異。
如不服本判決應於收受判決後10日內向本院提出上訴書狀，並應
敘述具體理由；其未敘述上訴理由者，應於上訴期間屆滿後20日
內向本院補提理由書（均須按他造當事人之人數附繕本）「切勿
逕送上級法院」。
中    華    民    國    99    年    6     月    7     日

                                書記官  莊茹茵

司法院資訊處製作；財團法人民間司法改革基金會備份。
